# 请教陈版，控制权转移问题。

提问人：threespring 时间：2022-01-23 18:46:58
控制权的转移主要依靠于 1 主导商品的使用 2 能够获得全部的经济利益。
情形 1 ：
客户购买一批货物，1.验收仅仅是一种形式。2.依据历史经验退货率极低。
货物发出，买方未收到货，但临时决定将此批货物用于偿债。运送至债权企业。
此时，客户未收到货的情况下用货物偿债，即减少了未来的现金流出获得经济利益。卖方是否可以合理的认为发出货物是即控制权转移了？
情形 2 ：
客户购买一批货物，1.验收仅仅是一种形式。2.依据历史经验退货率极低。
货物发出，买方未收到货。客户是自用此批货物。卖方是否可以合理的认为发出货物是即控制权转移了？
最终就是一个问题，客户收到货物在判断控制权转移过程中是一种什么因素呢？是否是必要条件？

回答人：chenyiwei
1 、买方“临时决定将此批货物用于偿债。运送至债权企业”可以视作买方已取得对该批货物控制权的证据之一（已可主导该商品的使用）。据此认定买方在作出该决定并通知卖方时，控制权已转移给买方。
2 、情形 2 中，买方未收到货物或者尚未确认收货，一般认为控制权尚未转移给买方，除非合同或法律法规对控制权转移另有规定。